【裁判字號】    98,易,399
【裁判日期】    980430
【裁判案由】    竊盜
【裁判全文】
臺灣桃園地方法院刑事判決               98年度易字第399號
公  訴  人  台灣桃園地方法院檢察署檢察官
被      告  甲○○
                    （現另案羈押在台灣桃園看守所）
上列被告因竊盜案件，經檢察官提起公訴（98年度偵字第8013號
），本院判決如下：
    主  文
甲○○竊盜，累犯，處有期徒刑拾月。
    事  實
一、甲○○前於民國91年間因違反毒品危害防制條例案件，經本
    院以91年度訴字第1229號判處有期徒刑10月、6 月，應執行
    有期徒刑1 年2 月確定；又於93年間因竊盜案件，經本院以
    93年度桃簡字第977 號判決判處有期徒刑6 月確定；上開各
    罪接續執行，於93年5 月5 日入監執行，於94年11月3 日假
    釋出監，於94年12月3 日假釋期滿未被撤銷，視為執行完畢
    （構成累犯）。詎不知悔改，因其與乙○○有金錢上糾紛而
    心生不滿，乃利用前曾向乙○○借機車而複製乙○○住處鑰
    匙之便，竟意圖為自己不法之所有之接續犯意，先於98年3
    月18日上午10時許在桃園縣龜山鄉○○路1170號10樓14室乙
    ○○住處，徒手竊取乙○○所有鑽石墬鍊1 條（價值新台幣
    〈下同〉6,500 元）、男用拖鞋1 雙（價值150 元）、洗面
    乳1 瓶（價值250 元）、BOSS牌香水1 瓶（價值2,500 元）
    、行動電話3 支（SONY牌1 支、摩托羅拉牌1 支及廠牌不詳
    折疊式銀色行動電話1 支，合計價值13,500元）及多功能鉗
    1 支（價值200 元）得手；接續於同年月19日上午9 時在上
    址徒手竊取SONY牌行動電話充電器1 個（價值100 元）得手
    ；又接續於同年月21日上午10許在上址，徒手竊取骨頭造型
    抱枕1 個（價值250 元）及DVD 放影機1 台（價值1,280 元
    ）得手（甲○○侵入他人住宅部分未據告訴）。嗣為警循線
    於98年4 月9 日下午1 時30分許在桃園縣龜山鄉○○路2段
    1170號8 樓807 室查獲。
二、案經桃園縣政府警察局龜山分局報請台灣桃園地方法院檢察
    署檢察官偵查起訴。
    理  由
一、本件被告甲○○所犯係死刑、無期徒刑或最輕本刑為3 年以
    上有期徒刑以外之罪，其於準備程序中就被訴事實為有罪之
    陳述，經本院告知簡式審判程序之旨，並聽取當事人意見後
    ，經本院依刑事訴訟法第273 條之1 第1 項規定裁定進行簡
    式審判程序，合先敘明。
二、上揭犯罪事實，業據被告甲○○於警詢、檢察官訊問、本院
    訊問及審理時坦承不諱，核與證人即被害人乙○○於警詢中
    證述遭竊情節相符，復有卷附桃園縣政府警察局龜山分局偵
    查隊贓物認領（保管）單1 紙、查獲現場照片7 張（見偵查
    卷第23、27至30頁）可稽，足徵被告任意性自白與事實相符
    ，應堪採信。至證人乙○○於警詢中固陳稱：於98年3 月18
    日晚間10時許發現失竊物品尚有珍珠墜鍊1 條，而於同年月
    19日晚間9 時許發現失竊物品尚有胸針1 支等語（見偵查卷
    第17頁），惟被告始終堅決否認有竊取上開珍珠墜鍊1條 、
    胸針1 支，查被告既均坦承有如事實欄所示犯行，若上開珍
    珠墜鍊1 條、胸針1 支者確係被告所竊取，衡情當無獨否認
    此節之理，復查無證據證明被告確有竊取上開財物，自難逕
    即認被告亦有竊取上開財物，一併敘明。本件事證明確，被
    告犯行，堪予認定，應依法論科。
三、核被告甲○○所為，係犯刑法第320 條第1 項竊盜罪。雖公
    訴意旨認被告係涉犯同法第321 條第1 項第1 款之加重竊盜
    罪嫌，訊據被告始終堅決否認係夜間侵入證人乙○○上開住
    宅竊盜，辯稱：伊係上午進入該屋行竊等語，查證人乙○○
    於警詢固證稱：伊分別於98年3 月18日晚間10時許、同年月
    19日晚間9 時許發現財物遭竊等語（見偵查卷第17頁），惟
    此係證人乙○○發現失竊財物之時間，且證人乙○○既未親
    眼目睹被告本件竊盜犯行，自難以證人乙○○發現財物失竊
    之時間，推論被告係於該時行竊，復查無證據證明被告係夜
    間侵入證人乙○○住宅行竊，自難認被告係夜間侵入住宅竊
    盜，公訴意旨尚有未洽，惟起訴基本事實相同，爰依法變更
    起訴法條。按如數行為於同時同地或密切接近之時地實施，
    侵害同一之法益，各行為之獨立性極為薄弱，依一般社會健
    全觀念，在時間差距上，難以強行分開，在刑法評價上，以
    視為數個舉動之接續施行，合為包括之一行為予以評價，較
    為合理，則屬接續犯，而為包括之一罪，最高法院著有86
    年台上字第3295號判例可資參照。本件被告先後3 次行竊，
    然各該時地數次舉動均係時間、空間緊密之接續行為，所侵
    害之法益亦同一，依前揭判例意旨，應為接續犯，只成立一
    個竊盜行為。又被告有如事實欄所示前科紀錄及執行情形，
    有台灣桃園地方法院檢察署刑案資料查註紀錄表、台灣高等
    法院被告全國前案紀錄表各1 份在卷可稽，其於有期徒刑執
    行完畢5 年以內，故意再犯本件有期徒刑以上之罪，為累犯
    ，應依刑法第47條第1 項加重其刑。爰審酌被告前曾有多次
    竊盜犯行，其竊取他人財物，所為損害被害人，且危害社會
    治安，惟其犯罪後坦承犯行，尚具悔意，及其犯罪之動機、
    手段、目的、品行、生活狀況、智識程度、所竊取財物之價
    值，及竊得財物部分已發還被害人，公訴人具體求處有期徒
    刑1 年6 月，尚嫌過重等一切情狀，量處如主文所示之刑，
    以示儆懲。至公訴人於本院審理時併請宣告強制工作等語。
    惟按保安處分係針對受處分人將來之危險性所為之處置，以
    達教化、治療之目的，為刑罰之補充制度。我國現行刑法採
    刑罰與保安處分雙軌制，係在維持行為責任之刑罰原則下，
    為協助行為人再社會化之功能，以及改善行為人潛在之危險
    性格，期能達成根治犯罪原因、預防犯罪之特別目的。是保
    安處分中之強制工作，旨在對嚴重職業性犯罪及欠缺正確工
    作觀念或無正常工作因而習慣犯罪者，強制其從事勞動，學
    習一技之長及正確之謀生觀念，使其日後重返社會，能適應
    社會生活。刑法第90條第1 項規定：「有犯罪之習慣或以犯
    罪為常業或因遊蕩或懶惰成習而犯罪者，得於刑之執行完畢
    或赦免後，令入勞動場所，強制工作」，即係本於保安處分
    應受比例原則之規範，使保安處分之宣告，與行為人所為行
    為之嚴重性、行為人所表現之危險性及對於行為人未來行為
    之期待性相當之意旨而制定，而由法院視行為人之危險性格
    ，決定應否令入勞動處所強制工作，以達預防之目的。所謂
    「有犯罪之習慣」係指對於犯罪以為日常之惰性行為，乃一
    種犯罪之習性，至所犯之罪名為何，是否同一，則非所問，
    最高法院94年度台上字第6611號著有判決可資參照。查本案
    被告雖曾有竊盜前科紀錄，本次再為竊盜犯行，惟其最近1
    次竊盜案件係於95年間所犯（經本院以95年度易字第1720號
    判決判處徒刑），距本件再犯已近3 年，尚難據被告前竊盜
    前科，逕認被告有犯竊盜罪之習慣，況被告經查獲後即坦認
    犯罪，已有悔意，且竊取之財物價值非鉅，期能於接受本件
    有期徒刑之矯正後，改過自新，故不諭知強制工作，附此敘
    明。又被告持之為本件竊盜犯行所用之鑰匙業已丟棄，業據
    被告於本院訊問時供明（見本院98年4 月20日訊問筆錄第3
    頁），爰不宣告沒收，一併敘明。
據上論斷，應依刑事訴訟法第284 條之1 、第273 條之1 第1 項
、第299 條第1 項前段、第300 條，刑法第320 條第1 項、第47
條第1 項，刑法施行法第1 之1 條第1 項、第2 項前段，判決如
主文。
本案經檢察官陳仁傑到庭執行職務。
中    華    民    國    98    年    4     月    30    日
                  刑事第一庭    法  官  鄭吉雄
以上正本證明與原本無異。
如不服本判決，應於判決送達後10日內向本院提出上訴狀（應附
繕本），其未敘述上訴理由者，應於上訴期間屆滿後20日內補提
理由書狀於本院，上訴於臺灣高等法院。
                                書記官  劉宗源
中    華    民    國    98    年    4     月    30    日
附錄所犯法條：
中華民國刑法第320條（普通竊盜罪）
意圖為自己或第三人不法之所有，而竊取他人之動產者，為竊盜
罪，處 5 年以下有期徒刑、拘役或 5 百元以下罰金。


司法院資訊處製作；財團法人民間司法改革基金會備份。
